【裁判字號】    92,裁,74
【裁判日期】    920116
【裁判案由】    貨物稅
【裁判全文】
最  高  行  政  法  院  裁  定                      九十二年度裁字第七四號
    上  訴  人  宗儀國際貿易有限公司
    代  表  人  甲○○
    被 上 訴人  財政部關稅總局
    代  表  人  鍾火成
右當事人間因貨物稅事件，上訴人對於中華民國九十年十一月二十九日臺北高等行政
法院九十年度訴字第二九五四號判決，提起上訴，本院裁定如左：
    主  文
上訴駁回。
上訴審訴訟費用由上訴人負擔。
    理  由
按對於高等行政法院判決上訴，非以其違背法令為理由，不得為之，行政訴訟法第二
百四十二條定有明文。是對於高等行政法院判決上訴，若未具體說明原判決違背何項
法令、不適用或如何適用不當之具體情事，即非主張原判決違背法令以為上訴理由，
其上訴不應准許。本件上訴意旨略以：上訴人於未進口此品「宗德牌冬蟲夏草冰糖燕
窩」之前，向高雄關稅局查詢「冰糖燕窩口服液」之稅率是百分之十稅率再加百分之
十五貨物稅，而臺灣數家貿易商進口「冰糖燕窩」也都是百分之十稅率，百分之十五
貨物稅，而上訴人進口之宗德牌冬蟲夏草燕窩名稱上雖多了冬蟲夏草但成份微少，在
每瓶七十毫升中只佔總成分百分之○．七而已，更何況冬蟲夏草在進口稅率是免稅。
而高雄關稅局所引用之稅則二一○六．九○．九九號之項目中「第十四條：由一種或
數種植物與其他物質混合而成之產品．．．包括可減輕病痛」，解滋補養顏、潤肺止
咳化痰、壯陽等之理由，太牽強不合理，因市面零售不到新台幣十元之楊桃汁、蘆荀
汁，其引用之原料，也是一種植物（楊桃果實、蘆荀根）和其他物質、糖、水混合製
成，而楊桃、蘆荀汁在民間使用，都認為可止咳化痰、退火、生津之保養品。更何況
本品「宗德牌冬蟲夏草燕窩」已由經濟部高雄檢驗分局及行政院衛生署之認定通過已
改掉全部療效字句，已沒高雄關稅局所引用之滋補養顏、潤肺止咳化痰、壯陽等補助
功能等文句依據，有行政院衛生署、嘉義縣衛生局之公文可查證。而上訴人於原審訴
訟狀中所引用之稅則第○四一○．○○．一○．○○之二號之燕窩項目，實是強調燕
窩價格昂貴、稅率也只二十％，而本品「宗德牌冬蟲夏草燕窩口服液」是將燕窩稀釋
成百分之一．四而製成，其價格已很低廉，為何要課徵百分之五十稅率，這更是顯
出不合理之處。原判決所依據被上訴人主張之理由，及理由欄引用有些不是事實及不
合理，爰提起上訴等語。經核上訴論旨，旨在述說上訴人在原審起訴所述原處分不當
之理由，並泛稱原審判決不當，惟對原審判決究竟有何違背法令之事由，並未具體指
明。參照首揭規定，其上訴顯難認為合法，應予駁回。
依行政訴訟法第二百四十九條第一項前段、第一百零四條、民事訴訟法第九十五條、
第七十八條，裁定如主文。
中    華    民    國    九十二      年      一        月      十六      日
                    最 高 行 政 法 院  第 五 庭
                                審 判 長 法  官      徐  樹  海
                                         法  官      廖  宏  明
                                         法  官      黃  璽  君
                                         法  官      林  家  惠
                                         法  官      林  茂  權
右  正  本  證  明  與  原  本  無  異
                                         法院書記官  王  褔  瀛
中    華    民    國    九十二      年      一        月      十七      日


司法院資訊處製作；財團法人民間司法改革基金會備份。
